【裁判字號】    97,易,10
【裁判日期】    970313
【裁判案由】    恐嚇
【裁判全文】
臺灣花蓮地方法院刑事判決                97年度易字第10號
公  訴  人  臺灣花蓮地方法院檢察署檢察官
被      告  戊○○
上列被告因恐嚇案件，經檢察官提起公訴（96年度偵字第5091號）
，本院判決如下：
    主  文
戊○○以加害生命之事，恐嚇他人致生危害於安全，累犯，處有
期徒刑月，如易科罰金，以新臺幣壹仟元折算壹日。
    事  實
一、戊○○前因偽造文書案件，經台灣宜蘭地方法院91年度易字
    第247號判決判處有期徒刑1年6月，並由臺灣高等法院以 92
    年度上易字第1594號駁回上訴確定，嗣送監執行，甫於民國
    96年6月9日假釋期間付保護管束期滿，視同執行上開徒刑完
    畢。其猶不知悔改，因任職於自來水公司之友人丁○○告知
    戊○○遭人檢舉至花蓮縣秀林鄉水源村金嵐20號偷載水，導
    致該址之水費爆增，戊○○即於96年8月10日晚間7時25分許
    ，至上址向屋主甲○○查證， 2人因此發生爭吵，因甲○○
    否認檢舉戊○○偷水之行為，戊○○一時氣憤，竟以「是你
    去報案... 檢舉我偷水，我就要讓你死！改天等我查清楚（
    果真是你去檢舉我），就會讓你死，你怎麼死的都不知道，
    你不要去報警！」等加害生命之事恐嚇甲○○，致生危害於
    安全。
二、案經甲○○訴由花蓮縣警察局報告台灣花蓮地方法院檢察署
    檢察官偵查起訴。
    理  由
一、被告雖坦承於上開時、地向甲○○查證，是否曾向自來水公
    司檢舉被告偷水之事實，惟矢口否認有何恐嚇犯行，辯稱：
    我是很客氣地問甲○○是不是住在花蓮縣秀林鄉水源村金嵐
    20號，並問他這裡是不是有遭人偷水，他說有，水表水費高
    達新台幣 1萬多元，我說「幹！那我了解了」，三字經是我
    的口頭禪，甲○○問我為什麼罵他，我解釋說那些只是我的
    口頭禪，但我沒有說我要讓他死等話，因為我和甲○○的哥
    哥李添進都是製造礦泉水的同業，生意上有過節，我認為甲○○是故意檢舉我偷水，檢舉不成，就說我恐嚇他云云。經
    查：
  (一)被告確實有以「要讓你死」等加害生命之事恐嚇甲○○乙節
    ，業據證人甲○○到庭結證稱：戊○○到我家一開頭就說我
    檢舉他偷自來水公司的水，我們發生爭執，我說我沒有檢舉
    他，他就說他要去查清楚，並說「不能報警，等我查清楚，
    改天來讓你死」，我很害怕，所以就跑去報案等語明確，核
    與目擊證人宋振光、黃姿穎於警詢、偵查中證述情節大致相
    符，應堪採信。（證人宋振光、黃姿穎於警詢之證詞，雖為
    其等於審判外之言詞陳述，然經被告於準備程序同意作為證
    據，且本院審酌該證詞作成時之情況，尚無不適當之情形，
    依刑事訴訟法第159條之5第1項之規定，具有證據能力。）
  (二)又證人乙○○結證稱： 96年8月11日談和解時，甲○○說他
    沒有去告戊○○偷水，他也沒有說這件事就算了，只說請戊○○回去寫和解書來，結果和解書寫好，甲○○並沒有簽。
    我不知道是誰去報案，但我知道是因為有人去報案了，才需
    要寫和解書。並沒有人找我出面調解，是甲○○跟我說戊○○到他家叫罵，我就自己主動出面調解。甲○○除了告訴我
    戊○○去叫罵外，有告訴我，戊○○說要給他死等語，經查
    ：乙○○為被告所聲請傳訊之證人，足認其與被告並無怨隙
    ，亦無偏頗告訴人甲○○之虞，其所述對被告不利之證詞，
    應為可信。
  (三)末查，證人丁○○結證稱：我任職於自來水公司，擔任技術
    人員，業務內容為負責修水表、換水表，還有催收水費，有
    人打電話給我，問我認不認識戊○○，我說我認識，那個人
    就問我，戊○○是不是有去水源地載水？並告訴我甲○○的
    水費爆增，我就打電話問戊○○有沒有去甲○○那邊載水，
    我跟他說，如果真有這件事情，叫他快點把甲○○的水費繳
    清就沒有事情了，我並告訴他甲○○的地址，希望他快點解
    決這件事情，我沒有叫他去恐嚇甲○○（後改口稱：檢舉人
    只說戊○○到水源地偷載水，是我向相關業務部門查詢後，
    公司告知我在水源地的幾百戶用戶中，只有花蓮縣秀林鄉水
    源村金嵐20號的水費爆增，其他戶都很正常，我就打電話問
    戊○○有沒有去上址載水，該址用戶因為欠繳水費，已經被
    拆表了）等語，足認被告確因證人丁○○之通知，而存有遭
    甲○○檢舉偷水之成見，故前往質問，然因被告尚未握有確
    為甲○○檢舉之實據，故於甲○○否認檢舉之狀況下，基於
    氣憤，於離去前，向甲○○表示，待其查明後若確為甲○○
    檢舉，就要對其生命不利，屬於未來之惡害通知，且已致甲○○心生畏懼而報警處理。綜上，被告所辯不足採信，本案
    事證明確，應予依法論科。
二、核被告戊○○所為，係犯刑法 305條之恐嚇危害安全罪。被
    告有如事實欄所載，甫執行有期徒刑完畢之紀錄，有台灣高
    等法院被告前案紀錄表乙份可參，其於 5年以內故意再犯本
    件有期徒刑以上之罪，為累犯，應依刑法第 47條第1項之規
    定加重其刑。爰審酌被告因堅信遭甲○○檢舉，然並無實據
    ，故於與甲○○爭吵後，出言恐嚇之犯罪動機、目的、手段
    ，犯罪時所受之刺激、犯罪所生之損害，及犯罪後否認犯罪
    ，態度不佳等一切情狀，量處如主文所示之刑，並諭知易科
    罰金之折算標準。
三、依刑事訴訟法第299條第1項前段，刑法第305條、第41條第1
    項前段、第47條第 1項，刑法施行法第1條之1，判決如主文
    。
本案經檢察官丙○○到庭執行職務。
中    華    民    國    97    年    3     月    13    日
                  刑事第一庭  法  官  蕭一弘
上列正本證明與原本無異。
如對本判決不服，應於送達後10日內，向本院提出上訴狀（上訴
狀應記載具體上訴理由並應抄附繕本）告訴人或被害人如對於本
判決不服者，應具備理由請求檢察官上訴，其上訴期間之計算係
以檢察官收受判決正本之日期為準。
中    華    民    國    97    年    3     月    19    日
                              書記官
附錄本判決論罪之法律條文：
中華民國刑法第305條：
（恐嚇危害安全罪）
以加害生命、身體、自由、名譽、財產之事，恐嚇他人致生危害
於安全者，處 2 年以下有期徒刑、拘役或 3 百元以下罰金。


司法院資訊處製作；財團法人民間司法改革基金會備份。
